【裁判字號】    89,訴,540
【裁判日期】    900120
【裁判案由】    退除給與
【裁判全文】
臺北高等行政法院裁定                              八十九年度訴字第五四○號
    原      告  甲○○
    被      告  國防部
    代  表  人（部長）伍世文
    訴訟代理人        丁○○
                      丙○○.
                      乙○○
右當事人間因請求退除給與補助金事件，原告不服被告中華民國八十九年六月廿七日
八十九年鎔鉑訴字第○九三號訴願決定，提起行政訴訟。本院裁定如左：
    主  文
原告之訴駁回。
訴訟費用由原告負擔。
    事  實
一、按「原告之訴，有左列各款情形之一者，行政法院應以裁定駁回之。但其情形可
    以補正者，審判長應定期間先命補正：一、訴訟事件不屬行政法院之權限者。．
    ．」，行政訴訟法第一百零七條第一項第一款定有明文。
二、本件原告起訴請求撤銷國防部八十九年六月二十七日訴願決定及國防部人事參謀
    次長室八十九年二月十九日（八九）易晨字第○四四四一號處分，其中聲明「（
    一）被告所屬人事參謀次長室在本案訴願以前處理原告申請案所有作為，充分顯
    示無故拖延蓄意刁難，造成原告精神、物質上損害，請判令被告依規究處並對原
    告合理補償。（二）被告所屬訴願審議委員會所為決定，陳述自始不實，又故意
    偏離主題而駁回訴願，亦請判令被告究處並對原告致歉」部分，其陳述意旨略謂
    ：原告於八十八年十月十八日向基隆市團管部提出本件登記表件附相關說明，經
    該部核轉國防部人事參謀次長室，該室至同年十一月廿三日始函復，無故稽延三
    十五日，原告於同年十二月八日致函該室，就無法檢附正式退伍令之理由，委婉
    陳述，且附先父死亡申請登記書、死亡診斷書、除籍戶籍謄本影本，並請示是否
    須申請發給遺失證明。竟數度接獲自稱人次室姓名不詳人員電話催送先父正式退
    伍令及家兄熊振中之委託書，因無法提出，原告曾數度說明，承辦單位國防部人
    事參謀次長室對原告之本件申請案，未依行政院頒定實施之文書處理檔案管理手
    冊規定積極辦理，而無故拖延，蓄意刁難，甚至教唆原告偽造家兄熊振中之印文
    及簽名，竟侈言依法行政，造成原告精神、物質上損害，請判令被告依規究處，
    並對原告合理補償，並就其涉及違反刑法第二百十四條、第二百十五條部分追究
    刑責；另被告所屬訴願審議委員會所為決定書完全規避原告八十九年一月二十四
    日在台灣基隆地方法院公證處認證之「書面聲明」及原訴願書對人次室之指控，
    故意偏離主題而駁回訴願，亦請判令被告究處，並向原告致歉等語。
三、按「行政訴訟之提起，必須人民因中央或地方官署之處分違法致損害其權利，經
    過訴願及再訴願程序而不服其決定者，始得為之，對於普通法院所為之司法上裁
    判，無提起行政訴訟之餘地，公務人員如有違法失職情事，另有主管糾正及懲戒
    之機關，亦不屬本院職掌以內之事項。」行政法院（現改制為最高行政法院）著
    有五十二年裁字第九八號判例可參。本件原告不服被告所屬人事參謀次長室對其
    申請案之處理方式程序及訴願決定之內容，而其聲明亦為請求判令被告依規究處
    ，並對原告合理補償及判令被告究處，並向原告致歉，查其請求內容核屬被告國
    防部對其內部人員之行政監督事宜，依上開判例說明，公務人員如有違法失職情
    事另有其主管糾正及懲戒或追究刑責之機關，並不屬行政法院審判之事項，本院
    對此部分並無審判權，其訴為不合法，應予駁回。至關於原告對被告所屬人事參
    謀次長室發給之補助金金額爭執部分，本院另行判決，併此敘明。
四、依行政訴訟法第一百七條第一項第一款、第一百零四條、民事訴訟法第九十五條
    、第七十八條，裁定如主文。
中      華      民      國     九十     年      一      月     二十     日
                         臺 北 高 等 行 政 法 院  第 四 庭
                                           審 判 長 法  官  葉百修
                                                    法  官  梁力求
                                                    法  官  黃清光
右為正本係照原本作成。
如不服本裁定，應於送達後十日內向本院提出抗告狀（須按他造人數附繕本）。
中      華      民      國     九十     年      二      月      一      日
                                                    書記官  楊子鋒


司法院資訊處製作；財團法人民間司法改革基金會備份。
